【裁判字號】    89,訴,494
【裁判日期】    890315
【裁判案由】    毒品危害防制條例
【裁判全文】
臺灣臺中地方法院刑事判決                          八十九年度訴字第四九四號
    公  訴  人  臺灣臺中地方法院檢察署檢察官
    被      告  甲○○
右列被告因毒品危害防制條例案件，經檢察官提起公訴（八十八年度毒偵字第二八０
四號），本院判決如左：
    主  文
甲○○施用第一級毒品，累犯，處有期徒刑捌月。
    事  實
一、甲○○前曾於民國八十五年間因違反麻醉藥品管理條例案件，經本院判處有期徒
    刑八月，於八十六年六月十日執行完畢後，仍不知悔改，復於八十八年間因二次
    施用第二級毒品安非他命案件，先後經本院以八十八年度毒聲字第四四一九號、
    五二五一號裁定送送勒戒處所觀察、勒戒後，均認無繼續施用毒品之傾向，由臺
    灣臺中地方法院檢察署檢察官分別於八十八年八月十一日以八十八年度偵字第一
    七三一五號及於八十八年九月十八日以八十八年度毒偵字第五三一號為不起訴處
    分。詎其猶不知悛悔警惕，復於八十八年十二月十六日上午七時許為警查獲採尿
    前二十四小時內某時，在不詳地點，以不詳方法，施用第一級毒品海洛因一次。
    嗣於八十八年十二月十六日上午五時二十分許，在台中縣大里市○○街與中興路
    口為警查獲，經採取尿液送台中市衛生局檢驗結果，嗎啡呈陽性反應。
二、案經臺中市警察局第三分局報請臺灣臺中地方法院檢察署檢察官偵查起訴。
    理  由
一、訊據被告甲○○矢口否認施用第一級毒品海洛因，辯稱：伊僅施用安非他命，未
    施用海洛因毒品云云。惟查，被告為警查獲後所採集之尿液，經送臺中市衛生局
    檢驗結果，呈海洛因於人體代謝後之嗎啡陽性反應，有臺中市衛生局煙毒尿液檢
    驗成績書及臺中市警察局第三分局委託鑑驗尿液編號與真實姓名對照表各一紙附
    卷可稽，而海洛因經注射人體後，約百分之八十於二十四小時內自尿中排出，一
    般而言，尿液中能否驗出嗎啡陽性反應與其投與量、投與途徑、採尿時間、個人
    體質、檢驗方法及靈敏度有關，國外曾有文獻報導注射六毫克之海洛因鹽酸鹽，
    其代謝嗎啡之平均可檢出時限約為二十四小時；又據臺北榮民總醫院毒藥物諮詢
    中心臨床經驗及遍查相關文獻記載，均無嗎啡及海洛因被動吸入後，致尿液檢驗
    呈嗎啡陽性反應之報告等情，分別行政院衛生署藥物食品檢驗局藥檢壹字第八
    一一四八八五號函及臺北榮民總醫院毒藥物諮詢中心八十一年四月六日函文足參
    ，足見被告為警查獲採尿前二十四時內某時，確有非法施用第一級海洛因之行為
    ，所辯未施用第一級毒品海洛因等語，乃為卸責之詞，並不可採。又被告前曾二
    次因施用毒品案件，先後經本院以八十八年度毒聲字第四四一九號、五二五一號
    裁定送觀察、勒戒後，均認無繼續施用毒品之傾向，由臺灣臺中地方法院檢察署
    檢察官分別於八十八年八月十一日以八十八年度偵字第一七三一五號及於八十八
    年九月十八日以八十八年度毒偵字第五三一號為不起訴處分，有該不起訴處分書
    影本二份在卷供佐，其於五年以內三犯本件施用第一級毒品之罪，現並經本院以
    八十八年度毒聲字第七三六三號裁定送強制戒治中，有該裁定書、執行指揮書各
    一份可參，被告係三犯本件施用第一級毒品罪。本案事證已臻明確，被告犯行堪
    以認定。
二、核被告所為，係犯毒品危害防制條例第十條第一項之施用第一級毒品罪。其為供
    施用第一級毒品海洛因前持有之低度行為，應為施用之高度行為所吸收，不另論
    罪。被告曾因違反麻醉藥品管理條例案件，經本院判處有期徒刑八月，於八十六
    年六月十日執行完畢，有臺灣高等法院被告全國前案紀錄表及臺灣臺中地方法院
    檢察署刑案資料查註紀錄表各一件附卷可稽，其於有期徒刑執行完畢後五年內再
    犯有期徒刑以上之罪，為累犯，應依法加重其刑。爰審酌被告前因施用毒品犯行
    ，甫經二次觀察、勒戒後猶故態復萌，再施用毒品海洛因不輟，無視於毒品對於
    自身健康之戕害及國家對於杜絕毒品犯罪之禁令，惡性非輕，且犯後否認犯行，
    惟本於煙毒犯罪人亦為「病人」考量，其施以長時間戒治處遇，與煙毒犯罪科以
    刑罰之「特別預防」機制，尚無不同，量刑不宜過重等一切情狀，量處如主文所
    示之刑。
據上論斷，應依刑事訴訟法第二百九十九條第一項前段，毒品危害防制條例第十條第
一項、第二十條第三項，刑法第十一條前段、第四十七條，判決如主文。
本案經檢察官謝岳錦到庭執行職務。
中      華      民      國      八十九      年      三    月    十五    日
                                  台灣台中地方法院刑事第一庭
                                        法  官  楊國精
右正本證明與原本無異。
如不服本判決，應於送達後十日內向本院提出上訴狀（須附繕本），上訴於台灣高等
法院台中分院。
                                        書記官
中      華      民      國      八十九      年      三    月    十五    日
附錄：本案論罪科刑法條全文
毒品危害防制條例第十條第一項：
施用第一級毒品者，處六月以上五年以下有期徒刑


司法院資訊處製作；財團法人民間司法改革基金會備份。
